臺灣新竹地方法院刑事判決　　　　　　　　　　　　　九十二年度訴字第六二九號
　　公　訴　人　臺灣新竹地方法院檢察署檢察官
　　被　　　告　乙○○
右列被告因家暴傷害案件，經檢察官提起公訴（九十二年度偵字第五一六三號號），
本院判決如左：
    主  文
乙○○傷害直系血親尊親屬之身體，處有期徒刑捌月。
    事  實
一、緣乙○○係甲○○○之子，屬直系血親之家庭成員，於民國九十二年二月十日下
    午五時許，在新竹縣竹北市○○路一六四號住處，因甲○○○規勸乙○○外出尋
    覓工作事引發乙○○不悅，乙○○竟基於傷害其直系血親尊親屬甲○○○身體之
    犯意，先持煙灰缸丟向甲○○○，惟因未擊中，乙○○續徒手毆打甲○○○左頭
    部及左肩，使其受有頭部外傷及左肩扭傷之傷害。
二、案經甲○○○訴由新竹縣警察局竹北分局報請臺灣新竹地方法院檢察署檢察官偵
    查起訴。
    理  由
一、訊據被告乙○○矢口否認有何傷害之犯行，辯稱：告訴人精神狀況有問題，所述
    不實在云云。經查：有關被告乙○○與告訴人甲○○○，於上開時、地，因告訴
    人規勸被告外出找工作事，引發被告不悅，被告竟先持煙灰缸丟向告訴人，惟因
    未擊中，續徒手毆打告訴人左頭部及左肩，使其受有頭部外傷及左肩扭傷之傷害
    之情，業經告訴人分於警、偵訊及本院審理時為相同且一致之陳述（參偵查卷第
    五頁、第六頁、第二十頁及本院九十三年三月二十三日之審理筆錄），並有診斷
    證明書在卷足佐（參偵查卷第九頁）。本院參酌告訴人於本院陳述時，論理一貫
    並無任何邏輯不合之處，且觀諸診斷證明書所載受傷之傷勢及部位，確與告訴人
    前開指訴情節相符，是以告訴人與被告間係屬母子關係之親誼，若非確有其事，
    告訴人實無由自令自己於傷以陷被告於罪之理，是告訴人上開所述應係可採。至
    被告另聲請傳喚其胞姐乙節，因事發當日其胞姐並未在場，且本院調查事證足臻
    明確，故無傳訊之必要，附此敘明。是被告上開所辯顯係卸責之詞，委無足採。
    本件事證明確，被告犯行堪以認定，自應依法論科。
二、核被告乙○○所為，係犯刑法第二百七十七條第一項之傷害罪，亦為家庭暴力防
    治法第二條之家庭暴力罪。其對直系血親尊親屬犯傷害罪，應依刑法第二百八十
    條規定加重其刑。爰審酌被告身為人子，僅因細故引發不悅進而發生糾紛，不思
    循理性途徑解決，竟對老母暴力相向，大逆不道，徒使告訴人蒙受身心傷害而無
    濟於事，與其犯罪手段、告訴人所受傷害程度及被告否認犯行、態度惡劣等一切
    情狀，量處如主文所示之刑。
據上論斷，應依刑事訴訟法第二百九十九條第一項，刑法第二百七十七條第一項、第
二百八十條，罰金罰鍰提高標準條例第一條規定，判決如主文。
本案經檢察官丙○○到庭執行職務。
中      華      民      國      九十三    年    四      月      十三    日
                                  臺灣新竹地方法院刑事第一庭
                                        審判長法  官  賴  淑  敏
                                              法  官  黃  美  文
                                              法  官  彭  淑  苑
右正本證明與原本無異。
如不服本判決，應於判決送達後十日內向本院提出上訴狀( 應附繕本 )，上訴於
臺灣高等法院。
                                              書記官  李  佩  真
中      華  民      國      九十三    年    四      月      十三    日
本案論罪科刑法條全文
中華民國刑法第二百七十七條第一項(普通傷害罪)
傷害人之身體或健康者，處三年以下有期徒刑、拘役或一千元以下罰金。
中華民國刑法第二百八十條(傷害直系血親尊親屬罪)
對於直系血親尊親屬，犯第二百七十七條或第二百七十八條之罪者，加重其刑至二分
之一。
